臺灣臺中地方法院刑事判決　　　　　　　　　　　　九十三年度訴字第二一三四號
　　公　訴　人　臺灣臺中地方法院檢察署檢察官
　　被　　　告　乙○○
右列被告因違反毒品危害防制條例案件，經檢察官提起公訴（九十三年度毒偵字第二
一九一號）及同署檢察官移
決如左：
    主  文
乙○○連續施用第一級毒品，累犯，處有期徒刑壹年，扣案之第一級毒品海洛因柒包
（合計淨重貳點伍公克，空包裝重貳點壹貳公克），沒收銷燬之；又連續施用第二
級毒品，累犯，處有期徒刑拾月，扣案之第二級毒品安非他命壹拾陸點壹公克，沒收
銷燬之，扣案之吸食器貳個，沒收。應執行有期徒刑壹年捌月，扣案之海洛因柒包（
合計淨重貳點伍公克，空包裝重貳點壹貳公克）及第二級毒品安非他命壹拾陸點壹
公克，均沒收銷燬之；扣案之吸食器貳個，沒收。
    事  實
一、乙○○曾因施用毒品，經本院先後裁定送觀察、勒戒後，均認無繼續施用毒品之
    傾向，由臺灣臺中地方法院檢察署檢察官分別於民國八十八年二月三日、八十八
    年九月二十七日，以八十八年度偵字第二七七三號、八十八年度毒偵緝字第五四
    號為不起訴處分確定；復於八十九年間因施用毒品，經本院裁定送臺灣臺中戒治
    所強制戒治一年，於強制戒治期滿三月，其成效經評定為合格，戒治處所認無繼
    續戒治之必要，報由檢察官聲請本院裁定停止戒治，所餘戒治期間付保護管束，
    惟乙○○於停止戒治期間，復因施用第二級毒品安非他命，經本院裁定撤銷停止
    戒治，再令入臺中戒治所執行殘餘戒治期間，於九十一年二月二十一日執行完畢
    ，同年月二十二日獲釋。詎乙○○猶不知悔改，復基於施用第一、二級毒品海洛
    因、安非他命之概括犯意，於前開強制戒治執行完畢釋放後五年內，即自九十
    三年五月間某日某時許起，至同年六月十四日二十三時許止，在臺中縣東勢鎮○
    ○路七九之二十號魚池前五００公尺之空地等地，以將第一級毒品海洛因羼入香
    煙內吸用之方式，連續施用第一級毒品海洛因多次。復自九十三年五月間某日
    某時許起，至同年六月十八日十九時許止，在臺中縣東勢鎮○○路七九之二十號
    魚池前五００公尺之空地及臺中縣東勢鎮大甲溪旁草欉內等地，以將第二級毒品
    安非他命置於玻璃球內用火燒烤，再吸食所產生之煙氣之方式，連續施用第二級
    毒品安非他命多次。嗣於九十三年六月十八日二十三時許，在臺中縣東勢鎮○○
    路七九之二十號前為警查獲，並扣得其所有之第一級毒品海洛因七小包（合計淨
    重二．五三公克，空包裝重二．一二公克）、第二級毒品安非他命十六點一公克
    及吸食器二個，復經臺中縣警察局東勢分局通知其於九十三年六月十九日十一時
    二十分許到案採尿送驗，而查悉上情。
二、案經台中縣警察局東勢分局報請臺灣臺中地方法院檢察署檢察官偵查起訴及移送
    併案審理。
    理  由
一、訊據被告乙○○對於右揭施用第二級毒品安非他命之事實坦承不諱，被告先後二
    次為警採集其尿液，送請中山醫學大學附設醫院藥物濫用檢測中心檢驗結果，均
    呈安非他命之陽性反應，有該中心出具之確認結果報告二份附於偵查卷足憑，並
    有扣案之第二級毒品安非他命十六．一公克及吸食器二個可資佐證，足見被告此
    部分自白與事實相符。
二、訊據被告固坦承於右揭時地為警自其所有之皮包內查獲海洛因七小包之事實，惟
    矢口否認有施用海洛因之情事，辯稱：未施用海洛因，為警查扣之海洛因，警察
    說是伊的，伊不敢反駁，就承認了，扣案之海洛因非伊所有云云。惟查，被告於
    警詢時供稱：伊吸食海洛因之方式係將海洛因放入香煙內吸食，約五至六小時吸
    食一次；伊所施用之海洛因是在九十三年六月十八日下午二時許，在臺中縣東勢
    鎮○○街土地公廟，向約三十幾歲綽號小馬哥，身高約一百七十五公分之一般身
    材男子購買，海洛因買一萬元；警方在臺中縣東勢鎮○○路七九之二十號八份魚
    池工寮樹欉查獲伊所持有之毒品，因方便伊取得及怕人發現毒品，所以將毒品放
    置在該處等語（見偵字第二一九一號卷第十二頁反面、十三頁正面），對於如何
    取得海洛因、如何施用海洛因及為何將扣案之海洛因等物置於草欉皮包內，而為
    警查獲之經過，供述甚詳。嗣於偵查中亦坦承：伊有吸食第一級毒品，出所後自
    九十三年五月起至九十三年六月十八日止施用海洛因；扣案之一級毒品是伊所有
    ，伊有吸食海洛因等語（見同上開偵查卷第二七、二八頁），亦坦承施用海洛因
    。又扣案之白粉七包，經送法務部調查局鑑定結果，均含第一級第六項毒品海洛
    因成分（合計淨重二．五三公克，空包裝重二．一二公克），純度百分之九．一
    八，純質淨重０．二三公克等情，有該局鑑定通知書一份附卷可憑（見本院卷第
    三四頁），被告辯稱未施用海洛因，扣案海洛因非其所有云云，要屬卸責飾詞，
    不足採信，事證明確，被告施用第一級毒品海洛因之犯行亦堪認定。
三、查被告曾因施用毒品，經本院先後裁定送觀察勒戒後，均認無繼續施用毒品之傾
    向，由臺灣臺中地方法院檢察署檢察官分別於八十八年二月三日、八十八年九月
    二十七日，以八十八年度偵字第二七七三號、八十八年度毒偵緝字第五四號為不
    起訴處分確定；復於八十九年間因施用毒品，經本院裁定送臺灣臺中戒治所強制
    戒治一年，於強制戒治期滿三月，其成效經評定為合格，戒治處所認無繼續戒治
    之必要，報由檢察官聲請本院裁定停止戒治，所餘戒治期間付保護管束，惟被告
    於停止戒治期間，復因施用第二級毒品安非他命，經本院裁定撤銷停止戒治，再
    令入臺中戒治所執行殘餘戒治期間，於九十一年二月二十一日執行完畢，同年月
    二十二日獲釋，有臺灣高等法院被告全國前案紀錄表、臺灣臺中地方法院檢察署
    刑案資料查註紀錄表分別附於本院卷及偵查卷可憑。本件係被告於前開強制戒治
    執行完畢釋放後，五年內再犯毒品危害防制條例第十條第一、二項之罪，依同條
    例第二十三條第二項之規定，應依法追訴。事證明確，被告犯行堪以認定。
四、按海洛因係毒品危害防制條例第二條第二項第一款所列之第一級毒品、安非他命
    係同條項第二款所列之第二級毒品，均不得非法持有、施用。被告施用第一級毒
    品海洛因、第二級毒品安非他命，核其所為，係分別犯毒品危害防制條例第十條
    第一項之施用第一級毒品罪及同條第二項之施用第二級毒品罪。被告持有第一級
    毒品海洛因、第二級毒品安非他命後，進而施用，其持有第一級毒品海洛因、第
    二級毒品安非他命之低度行為應為施用之高度行為所吸收，均不另論其持有罪。
    被告先後多次施用第一級毒品海洛因、第二級毒品安非他命犯行，時間緊接，犯
    罪構成要件相同，顯均係基於概括之犯意反覆為之，為連續犯，均應依刑法第五
    十六條之規定以一罪論，並加重其刑。臺灣臺中地方法院檢察署九十三年度毒偵
    字第二七七０號就被告於九十三年六月十七日二十時許，在臺中縣東勢鎮大甲溪
    旁草欉內，施用第二級毒品安非他命部分移送本院併案審理，本院審理結果，認
    該部分與已起訴被告施用海洛因部分，有連續犯之裁判上一罪關係，為起訴效力
    所及，自應併予審理。被告所犯前開二罪，犯意各別，犯罪構成要件互異，應予
    分論併罰。查被告曾於八十九年間犯施用毒品罪，經本院於八十九年十一月二十
    日判處有期徒刑十月確定，復於九十年間犯施用毒品罪，經本院於九十年十月八
    日判處有期徒刑一年確定，嗣前開二罪接續執行，於九十二年八月七日獲准假釋
    ，九十二年十一月二十三日假釋期滿執行完畢，業據被告於本院審理時供承在卷
    ，並有臺灣高等法院被告全國前案紀錄表、臺灣臺中地方法院檢察署刑案資料查
    註紀錄表分別附於本院卷及偵查卷可憑，其於有期徒刑執行完畢後，五年以內再
    犯本件有期徒刑以上之罪，為累犯，應依刑法第四十七條之規定加重其刑，並遞
    加重之。爰審酌被告有施用毒品前科，仍無法戒絕毒癮，竟又再次施用第一、二
    級毒品海洛因、安非他命，無視於毒品對於自身健康之戕害及國家對於杜絕毒品
    犯罪之禁令，惟審酌施用毒品係自戕行為，並未因此而危害他人，所生損害不大
    ，犯罪手段尚屬平和，被告施用海洛因、安非他命多次及坦承施用安非他命、否
    認施用海洛因等一切情狀，分別量處如主文所示之刑，並定其應執行之刑。扣案
    之第一級毒品海洛因七包（合計淨重二．五三公克，空包裝重二．一二公克）及
    第二級毒品安非他命十六．一公克，分別係毒品危害防制條例第二條第二項第一
    、二款所定之第一、二級毒品，為違禁物，均應依同條例第十八條第一項前段之
    規定，沒收銷燬之。扣案之吸食器二個，係被告所有供其施用安非他命所用之物
    ，業據其於本院審理時供承在卷，應依刑法第三十八條第一項第二款之規定宣告
    沒收。
五、公訴意旨另以：被告基於施用第一級毒品海洛因之概括犯意，自九十三年六月十
    五日零時許起至同年六月十八日十九時許止，在不詳地點及台中縣東勢鎮○○路
    七九之二十號魚池前五００公尺之空地，連續施用第一級毒品海洛因，因認被告
    此部分亦涉犯毒品危害防制條例第十條第一項之施用第一級毒品罪嫌。按犯罪事
    實應依證據認定之，無證據不得認定犯罪事實，又不能證明被告犯罪者，應諭知
    無罪之判決，刑事訴訟法第一百五十四條第二項及第三百零一條第一項分別定有
    明文。次按被告之自白需與事實相符，方得為證據；且被告之自白不得作為有罪
    判決之唯一證據，仍應調查其他必要之證據，以查其是否與事實相符，刑事訴訟
    法第一百五十六條第一、二項亦規定甚明。查被告於警詢時及偵查中雖曾自白於
    前開時間施用海洛因，惟一般人施用安非他命、海洛因後，於尿液中可檢出之時
    間為服用後一至四天，業據行政院衛生署管制藥品管理局以九十二年三月十日管
    檢字第○九二○○○一四九五號函釋在案。本件被告於九十三年六月十八日晚上
    十一時許為警查獲後，經警採尿送中山醫學大學藥物濫用檢測中心檢驗結果，其
    鴉片代謝物係呈陰性反應，有該中心檢驗報告一份附卷可憑（見偵字第二一九一
    號卷第三三頁），依上述函釋，足證被告於為警查獲採尿之前四日內，應未施用
    海洛因，是其前開自白自與事實不符，自不能採為認定事實之依據。此外，復查
    無其他積極之證據足資認定被告於此段期間用確有公訴人所指施用海洛因之犯行
    ，被告此部分犯罪事實自屬不能證明，依法原應諭知無罪之判決，惟公訴人認此
    部分與被告前開施用海洛因經論罪科刑部分，有連續犯之裁判上一罪關係，爰不
    另為無罪之諭知。
據上論斷，應依刑事訴訟法第二百九十九條第一項前段，毒品危害防制條例第十條第
一項、第二項、第十八條第一項前段，刑法第十一條、第五十六條、第四十七條、第
五十一條第五款、第三十八條第一項第二款，判決如主文。
本案經檢察官甲○○到庭執行職務。
中      華      民      國    九十三    年     十一     月      五      日
                              臺灣臺中地方法院刑事第十四庭
                                  審判長法  官  簡  源  希
                                        法  官  劉  逸  成
                                        法  官  黃  渙  文
右正本證明與原本無異。
如不服本判決，應於送達後十日內向本院提出上訴狀 （須附繕本） ，上訴於台灣高等
法院台中分院。
                                        書記官
中      華      民      國    九十三    年     十一     月      五      日
附錄論罪科刑法條
毒品危害防制條例
第十條第一項：施用第一級毒品者，處六月以上五年以下有期徒刑。
第十條第二項：施用第二級毒品者，處三年以下有期徒刑。
